臺灣苗栗地方法院刑事判決
110年度簡上字第62號
上  訴  人  
即  被  告  鄭睿翎



上列上訴人即被告因賭博案件，不服本院中華民國110年5月31日
110年度苗簡字第439號第一審刑事簡易判決（聲請簡易判決處刑
案號：110年度偵字第2058號），提起上訴，本院管轄之第二審
合議庭判決如下：
    主  文
上訴駁回。　　
    理  由
一、本案經本院審理結果，認原審判決認事、用法及量刑均無不
    當，應予維持。另本案除增列「上訴人即被告鄭睿翎（下稱
    被告）於本院審理時之自白」為證據外，其餘犯罪事實、證
    據及理由均引用如附件原審刑事簡易判決書（含臺灣苗栗地
    方檢察署檢察官聲請簡易判決處刑書）之記載。
二、上訴意旨略以：其對於原審認定之犯罪事實及罪名均不爭執
    ，但原審量刑過重，請審酌其車禍後已有1年沒有工作，因
    一時貪念鑄成大錯，請求從輕量刑，減輕其經濟負擔等語。
三、按法官於有罪判決中，究應如何量處罪刑，為實體法賦予審
    理法官裁量之刑罰權事項，法官行使此項裁量權，自得依據
    個案情節，參諸刑法第57條所定各款犯罪情狀之規定，於該
    法定刑度範圍內，基於合義務性之裁量，量處被告罪刑；又
    刑之量定係事實審法院得自由裁量之事項，若其未有逾越法
    定刑之範圍，且亦非明顯違背正義者，即不得遽指為違法（
    最高法院76年度台上字第4984號判決意旨參照）。次按，刑
    罰之量定，固屬法院自由裁量之職權行使，但仍應審酌刑法
    第57條所列各款事由及一切情狀，為酌量輕重之標準，並非
    漫無限制；在同一犯罪事實與情節，如別無其他加重或減輕
    之原因，下級審法院量定之刑，亦無過重或失輕之不當情形
    ，則上級審法院對下級審法院之職權行使，原則上應予尊重
    （最高法院85年度台上字第2446號判決意旨參照）。經查，
    原審就據以認定被告涉犯圖利聚眾賭博罪之證據及理由業已
    敘明，認被告罪證明確，因而適用刑事訴訟法第449條第1項
    前段、第450條第1項、第454條第2項，刑法第268條、第55
    條、第41條第1項前段、第38條第2項前段、第38條之1第1項
    前段，刑法施行法第1條之1第1項等規定，就量刑理由亦說
    明審酌被告為圖己私利而經營四色牌賭博，敗壞社會善良風
    俗，實屬不該，兼衡其初犯本罪，與犯罪之動機、目的、手
    段、情節、規模、期間、獲利，及坦承犯行之態度，暨自承
    國中畢業之智識程度、小康之生活狀況等一切情狀，量處如
    原審主文所示之刑，並諭知有期徒刑易科罰金之折算標準，
    原審並就沒收部分亦說明：扣案如原審判決附表所示之物，
    分別為被告所有供犯罪所用之物及犯罪所得，業據其供承在
    卷，爰依刑法第38條第2項前段、第38條之1第1項前段規定
    宣告沒收等語。從而，本院審酌全案情節，核原審認事用法
    並無違誤，自屬允當，且已斟酌刑法第57條各款所列情狀，
    未逾越法定刑度，亦未有過重或失輕之不當情形，量刑應屬
    妥適，揆諸前揭說明，難謂有何違法失當可言，應予維持。
    被告以原審所為判決量刑過重為由，提起上訴，顯無理由，
    應予駁回。至被告所稱原審判決結果對其經濟造成負擔等情
    ，依法得於判決確定後向檢察官聲請以分期付款方式易科罰
    金或易服社會勞動，附此敘明。
據上論斷，應依刑事訴訟法第455條之1第1項、第3項、第368條
、第373條，判決如主文。
本案經檢察官陳昭銘聲請簡易判決處刑，經檢察官彭郁清到庭執
行職務。　　　
中　　華　　民　　國　　110 　年　　10 　 月　   5　　日
                  刑事第三庭  審判長法　官  魏宏安
　　　　　　　　　                  法  官  朱俊瑋
　　　　　　　　　                  法  官　許文棋
以上正本證明與原本無異。
本件不得上訴。
       　　                     　　書記官　周曉羚
中　　華　　民　　國　　110 　年　　10　　月　　5 　　日